臺灣新北地方法院民事裁定
110年度勞補字第358號
原      告  楊雅柔  
            蘇志華  

被      告  湘鏵企業股份有限公司

法定代理人  洪進富  
上列當事人間請求給付資遣費等事件，本院裁定如下：
    主  文
原告應於本裁定送達後5 日內，分別補繳如附表所示之金額，逾
期不補正，即駁回原告之訴。
    理  由
一、按提起民事訴訟，應依民事訴訟法第77條之13規定繳納裁判
    費，此為必須具備之程式。而原告之訴，起訴不合程式或不
    備其他要件者，法院應以裁定駁回之，但其情形可以補正者
    ，審判長應定期間先命補正，同法第249 條第1 項第6 款亦
    有明定。再按勞動事件法第12條第1 項規定，因確認僱傭關
    係或給付工資、退休金或資遣費涉訟，勞工或工會起訴或上
    訴，暫免徵收裁判費3 分之2 。另請求開立非自願離職證明
    書部分，參勞動基準法第19條規定：「勞動契約終止時，勞
    工如請求發給服務證明書，雇主或其代理人不得拒絕」，則
    勞工訴請雇主發給服務證明書（含非自願離職證明），核其
    標的係對於勞工身分上之權利有所主張，應屬非財產權之訴
    訟，故應依民事訴訟法第77條之14之規定徵收裁判費新臺幣
    （下同）3,000 元（臺灣高等法院暨所屬法院103 年法律座
    談會民事類提案第21號參照）。
二、經查，本件原告起訴之聲明係請求被告應各給付如附表所示
    之金額，是以原告應分別繳納如附表所示之金額。茲依民事
    訴訟法第249 條第1 項但書之規定，限原告於收受本裁定送
    達後5 日內分別補繳，逾期不繳，即駁回其訴，特此裁定。
中　　華　　民　　國　 110　　年　　12　　月　　24　　日
                  勞動法庭    法  官  黃繼瑜
以上正本證明與原本無異。
如不服本裁定關於訴訟標的價額之核定，得於收受裁定正本後10
日內向本院提出抗告狀，並繳納抗告裁判費新臺幣1,000 元整。
中　　華　　民　　國　 110　　年　　12　　月　　24　　日
                              書記官  王元佑


附表：（新臺幣）    編號 姓名      請求項目    應徵收裁判費（小數點以 　 下四捨五入）  1 楊雅柔 ⑴財產權部分：資遣費：16萬9,774 元。違法扣薪：4,031 元。特別休假工資：10萬3,567 元。以福利金名義違法扣除之薪資：9,500 元。⑵非財產權部分：非自願離職證明書。 ⑴財產權部分：原應徵收裁判費：3,090 元暫免徵收後，應繳納裁判費1,030 元（計算式：3,090元×1/3 ＝1,030 元）。⑵非財產權部分：3,000 元。⑶共計應繳納4,030 元。  2 蘇志華 ⑴財產權部分：資遣費：24萬0,200 元。違法扣薪：4,583 元。特別休假工資：11萬5,056 元。以福利金名義違法扣除之薪資：1 萬2,600 元。⑵非財產權部分：非自願離職證明書。 ⑴財產權部分：原應徵收裁判費：4,080 元暫免徵收後，應繳納裁判費1,360 元（計算式：4,080元×1/3 ＝1,360 元）。⑵非財產權部分：3,000 元。⑶共計應繳納4,360 元。